

GRAPHIC DESIGNER

### DANE OSOBOWE

Data urodzenia:

22 kwietnia 1981

Kontakt:

Tel: +48 (733) 013 108

<u>Email:</u> rafalxpl@gmail.com

Miejsce zamieszkania:

Białystok

#### PORTFOLIO

visual3design.com

## JĘZYKI

JĘZYK ANGIELSKI Zaawansowany w mowie i piśmie

#### HOBBY

Gry, Grafika, Fotografia

#### SOCIAL:

- in LinkedIn rafal-karluk-a141b149
- **Bē** Behance: behance.net/rafalxpl
- Deviantart rafalxpl.deviantart.com

#### PROFIL

Jestem grafikiem z 17-letnim doświadczeniem w projektowaniu graficznym, identyfikacji wizualnej. Mam ponad 5-letnie doświadczenie przy tworzeniu responsywnych stron internetowych dla portali o tematyce medycznej. Moje zainteresowania zawodowe obejmuje zaangażowanie w procesie planowania i projektowania. Jestem obecnie dostępny do pracy na zlecenie lub w pełnym wymiarze godzin.

#### WYKSZTAŁCENIE

<b>2006-2007</b> Chicago	0	EAST-WEST UNIVERSITY CHICAGO Kursy ESL
<b>2003-2006</b> Łódź	0	WYŻSZA SZKOŁA INFORMATYKI Artystyczna Grafika Komputerowa, Projektowanie graficzne
2001-2003 Białystok	0	POLICEALNA SOPOCKA SZKOŁA INFORMATYKI Technik-informatyk
<b>1996-2001</b> Supraśl	Ö	LICEUM PLASTYCZNE IM. ARTURA GROTTGERA Grafika

# DOŚWIADCZENIE

2013-2017 Schaumburg	0	WEBTOMED, L.L.C. Projektant Stron - Responsywnych, Identyfikacja Wizualna, Projektowanie UI i UX
<b>2012 - 2013</b> Chicago	0	KREATE Freelancer / Projektant Stron, Identyfikacja Wizualna, Projektowanie UI
<b>2011 - 2012</b> Chicago	0	DMC, INC. Freelancer / Projektant Stron, Identyfikacja Wizualna, Projektowanie UI
2008 - 2011 Chicago	0	VISUAL3DESIGN Graphic Designer / Projektant Stron, Identyfikacja Wizualna
2007 - 2008 Chicago	0	MAGAZYN "PLUS" Komputerowy Skład Tekstu i Grafiki
2006 - 2007 Chicago	Ö	BLUEBOX Projektowanie Graficzne, Identyfikacja Wizualna

# UMIEJĘTNOŚCI

Programy Graficzne	Inne
Photoshop, Illustrator, InDesign, Corel	Przygotowanie do druku, teoria koloru, typografia
Premier / After Effects	Zmysł artystyczny
	Umiejętność pracy w
3 D	zespole i pod presją
Znajomość podstaw	czasu
programu 3Ds Max, ZBrush,	
	InDesign, Corel  Video Edycja Premier / After Effects  3D  Znajomość podstaw programu 3Ds Max,

Wyrażam zgodę na przetwarzanie moich danych osobowych dla potrzeb niezbędnych do realizacji procesu rekrutacji (zgodnie z Ustawą z dnia 29.08.1997 roku o Ochronie Danych Osobowych; (tekst jednolity: Dz. U. 2016 r. poz. 922).